【裁判字號】    98,台上,7122
【裁判日期】    981126
【裁判案由】    違反毒品危害防制條例等罪
【裁判全文】
最高法院刑事判決            九十八年度台上字第七一二二號
上  訴  人  甲○○
上列上訴人因違反毒品危害防制條例等罪案件，不服台灣高等法
院台南分院中華民國九十六年八月二十八日第二審判決（九十六
年度上訴字第六九五號，起訴案號：台灣嘉義地方法院檢察署九
十五年度偵字第一三三六、一四二九、二０七三、三四二三、四
三０九號），提起上訴，本院判決如下：
    主  文
上訴駁回。
    理  由
按刑事訴訟法第三百七十七條規定：上訴於第三審法院，非以判
決違背法令為理由，不得為之；是提起第三審上訴，應以原判決
違背法令為理由，係屬法定要件。如果上訴理由書狀並未依據卷
內訴訟資料具體指摘原判決不適用何種法則或如何適用不當，或
所指摘原判決違法情事，顯與法律規定得為第三審上訴理由之違
法情形不相適合時，均應認其上訴為違背法律上之程式，予以駁
回。原判決認定上訴人甲○○有其事實欄所載犯行，因而維持第
一審依行為時連續犯規定，論上訴人連續轉讓第一級毒品罪，累
犯，處有期徒刑貳年；又共同連續販賣第二級毒品罪，累犯，處
有期徒刑捌年陸月；另共同販賣第一級毒品罪，累犯，處有期徒
刑玖年。同時定應執行之刑有期徒刑拾玖年，並為相關從刑宣告
之判決，駁回上訴人在第二審之上訴。已詳敘所憑證據及取捨證
據認定之理由；對於上訴人所為之辯解，如何不可採並在理由內
逐一指駁，俱有卷存證據資料可資覆按。又證據之憑信力如何，
事實審法院依自由心證之原則，本有斟酌取捨之權。苟其取捨，
不違反經驗法則或論理法則，復已敘述其憑以判斷之心證理由者
，不得任意指為違法，而據為適法之第三審上訴理由。原判決就
上訴人所犯販賣第一級毒品部分，依憑調查所得之證據資料，認
定上訴人與不詳年籍成年男子，於民國九十五年一月九日晚七時
三十五分許，以其0000000000號行動電話與劉元璋之
0000000000號行動電話聯絡，在嘉義縣水上鄉民生社
區入口處，以新台幣（下同）一千元代價，販賣海洛因予劉元璋
一次等情；已敘明就卷內證據本於調查所得心證，分別定其取捨
而為事實判斷之理由，復依調查證據之結果及刑事訴訟法第一百
五十九條之二、之四、之五等規定，分別說明證人劉元璋於九十
五年二月二十一日警詢陳述及通聯紀錄、通訊監察譯文、通訊監
察書，均有證據能力。復說明劉元璋警詢時已指訴：伊所施打之
海洛因係向「佩佩」購買、電話為0000000000、曾於
九十五年一月九日下午七時三十五分五十五秒，以所持用之00
00000000號行動電話撥打0000000000號行動
電話，向佩佩購買一千元毒品即所謂「一張」、佩佩即甲○○等
語；與其在偵、審中翻異證稱：係叫上訴人幫伊買毒品、提供毒
品的男子開車載她前來、毒品係上訴人向其男性友人取來轉交、
錢係交給該男子云云，顯不一致，乃就調查所得，定其取捨而採
納警詢筆錄之心證理由。所為論斷，核與證據法則無違。上訴意
旨就原判決已說明之事項或屬原審採證認事職權之適法行使，任
意指摘劉元璋九十五年二月二十一日警詢陳述及通訊監察譯文均
無證據能力，通聯紀錄充其量僅能證明有轉讓毒品行為，不足為
上訴人販賣毒品之認定，並重為單純事實之爭執，殊非為適法之
第三審上訴理由。至量刑之輕重，係屬事實審法院得依職權自由
裁量之事項，苟於量刑時，已以行為人之責任為基礎，並斟酌刑
法第五十七條各款所列情狀，而未逾越法定範圍，濫用其職權，
即不得遽指為違法。原判決量刑時，已審酌刑法第五十七條各款
所列情狀，就連續轉讓第一級毒品部分，量處有期徒刑貳年；共
同販賣第一級毒品部分，量處有期徒刑玖年；共同連續販賣第二
級毒品部分，量處有期徒刑捌年陸月，並依修正前刑法第五十一
條第五款定其應執行之刑為有期徒刑拾玖年。原判決刑之量定，
並未逾越法定刑度，又未濫用自由裁量之權限。上訴意旨就所犯
販賣第二級毒品及轉讓第一級毒品部分，以量刑過重指摘原判決
，亦非適法之第三審上訴理由。其餘上訴意旨對原審採證認事之
職權行使，及就不影響判決本旨之枝節問題，漫事爭執，難認已
符合首揭法定上訴第三審之要件。其上訴均違背法律上之程式，
應併予駁回。
據上論結，應依刑事訴訟法第三百九十五條前段，判決如主文。
中    華    民    國  九十八  年   十一   月  二十六  日
                      最高法院刑事第八庭
                          審判長法官  洪  文  章
                                法官  王  居  財
                                法官  郭  毓  洲
                                法官  黃  梅  月
                                法官  邱  同  印
      本件正本證明與原本無異
                                      書  記  官
中    華    民    國  九十八  年   十一   月   三十   日
                                                     ｍ


司法院資訊處製作；財團法人民間司法改革基金會備份。
